# 求助陈版主，大股东承担回购义务的会计处理

提问人：liuweisheng 时间：2023-09-22 21:09:19
A控制B，C为资本方入股B，约定B三年内无法上市A公司有义务按照本金加利息回购C的入股款。A公司如何进行会计处理。谢谢版主解惑。

回答人：chenyiwei
参考：《监管规则适用指引——会计类第 3 号》之“3-5 对少数股权远期收购义务的会计处理”。
这种情况一般认为“少数股东权益实质上仍存在”，回购权只是保护性条款。在此情况下：
1 、母公司个别报表层面：应就授予C的卖出期权确认一项衍生金融负债；
2 、母公司合并报表层面：除了正常确认少数股东权益以外，还应根据《企业会计准则第 37 号——金融工具列报》
第十一条规定，确认与回购自身权益工具的合同义务相关的金融负债，金额为“本金+累计利息”，对应冲减合并报表中的归母资本公积。